臺灣宜蘭地方法院刑事判決　　　　　　　 94年度訴字第340號
　　公　訴　人　臺灣宜蘭地方法院檢察署檢察官
　　被　　　告　甲○○
上列被告因毒品危害防制條例案件，經檢察官提起公訴（九十四
年度毒偵緝字第七七號、九十四年度毒偵緝字第七八號、九十四
年度毒偵緝字第七七七號），本院合議庭裁定由受命法官獨任進
行簡式審判程序，爰不經通常程序判決如下：
    主  文
甲○○連續施用第一級毒品，累犯，處有期徒刑拾月。
    事  實
一、甲○○前因施用毒品案件，分別經本院及臺灣板橋地方法院
    裁定送觀察、勒戒後，均認無繼續施用毒品之傾向，而由臺
    灣宜蘭地方法院檢察署檢察官於民國八十八年一月十九日以
    八十七年度偵字第三八九九號，及經臺灣板橋地方法院檢察
    署檢察官於九十年九月十八日以九十年度毒偵字第三四００
    號為不起訴處分確定後，又因施用毒品案件，經臺灣板橋地
    方法院依聲請裁定令其入戒治處所施以強制戒治，並對之判
    處有期徒刑七月確定，並與其另犯亦經臺灣板橋地方法院各
    判處有期徒刑五月及四月，定應執行刑為有期徒刑八月之竊
    盜案件接續執行後，於九十二年八月二十九日縮刑假釋出監
    ，同年十一月二十二日縮刑期滿執行完畢。詎猶不知悛悔，
    竟基於同時施用第一級毒品海洛因（下稱海洛因）及第二級
    毒品安非他命（下稱安非他命）抵癮之概括犯意，自九十三
    年一月間某日起，至九十四年七月二十五日某時許止，先後
    在其位於宜蘭縣蘇澳鎮○○路一二一號住處及雲林縣麥寮鄉
    ○○○路二六六號租屋處，同時吸用海洛因及安非他命多次
    。嗣分別於九十三年十一月六日十五時五分許、九十四年一
    月六日、九十四年七月十一日十六時三十分許及九十四年七
    月二十六日十五時二十分許，在彰化縣大城鄉○○路臺十七
    線六十五公里處及其位於宜蘭縣蘇澳鎮○○路一二一號住處
    ，經警當場查獲、緝獲定期調驗採尿送鑑與持本院核發之搜
    索票予以查獲。
二、案經彰化縣警察局二林分局報告臺灣彰化地方法院檢察署及
    雲林縣警察局臺西分局報告臺灣雲林地方法院檢察署後，均
    轉呈臺灣高等法院檢察署檢察長後令轉臺灣宜蘭地方法院檢
    察署檢察官偵查起訴。
    理  由
一、上開事實，業據被告甲○○到庭供認不諱，復有彰化縣衛生
    局及銓昕科技股份有限公司所出具，分呈嗎啡及安非他命之
    煙毒尿液檢驗成績書及濫用藥物尿液檢驗報告共三份在卷可
    稽，堪認被告之自白確與事實相符，足可採信。又被告前因
    施用毒品案件，分別經本院及臺灣板橋地方法院裁定送觀察
    、勒戒後，均認無繼續施用毒品之傾向，而由臺灣宜蘭地方
    法院檢察署檢察官於八十八年一月十九日以八十七年度偵字
    第三八九九號，及經臺灣板橋地方法院檢察署檢察官於九十
    年九月十八日以九十年度毒偵字第三四００號為不起訴處分
    確定後，又因施用毒品案件，經臺灣板橋地方法院依聲請裁
    定令其入戒治處所施以強制戒治，並對之判處有期徒刑七月
    確定，並與其另犯亦經臺灣板橋地方法院各判處有期徒刑五
    月及四月，定應執行刑為有期徒刑八月之竊盜案件接續執行
    後，於九十二年八月二十九日縮刑假釋出監，同年十一月二
    十二日縮刑期滿執行完畢等情，則有前開不起訴處分書、法
    務部全國檢察官線上查詢刑案人犯在監所最新資料報表及臺
    灣高等法院被告全國前案紀錄表各一份在卷足考。本件事證
    已臻明確，被告犯行洵堪認定，應予依法論科。
二、核被告甲○○之所為，係犯毒品危害防制條例第十條第一項
    、第二項之施用第一級、第二級毒品罪。其施用前持有海洛
    因及安非他命之行為，已分別為施用之高度行為所吸收，均
    不另論罪。又其同時吸用海洛因及安非他命，係以一行為同
    時觸犯毒品危害防制條例第十條第一項、第二項之施用第一
    級毒品及第二級毒品等二罪名，應依刑法第五十五條想像競
    合犯之規定，從一重之毒品危害防制條例第十條第一項施用
    第一級毒品罪處斷。而其先後多次同時吸用海洛因及安非他
    命抵癮之犯行，則因施用之時間緊接，方法相同，觸犯構成
    要件相同之罪，顯係基於概括犯意為之，應依刑法第五十六
    條連續犯之規定，論以連續施用第一級毒品之一罪並依法加
    重其刑。末查，被告前因施用毒品及竊盜案件，經各判處有
    期徒刑七月及八月確定後，接續執行而於九十二年八月二十
    九日縮刑假釋出監，同年十一月二十二日縮刑期滿執行完畢
    之事實，已詳前述，茲於有期徒刑執行完畢後五年內再犯本
    件有期徒刑以上之罪，應依刑法第四十七條累犯之規定加重
    其刑，並依法遞加重之。至被告自承其最後一次施用毒品之
    時間，係在九十四年七月二十五日某時許在其上開住處施用
    之部分，起訴事實雖未論及，然因與其前揭有罪事實間，具
    有連續犯之裁判上一罪關係，自為起訴效力所及，本院當應
    併予審究，附此記明。審酌被告歷經毒品危害防制條例新制
    所定之觀察、勒戒、強制戒治程序及刑罰之科處與執行後，
    仍有施用海洛因及安非他命抵癮之舉，顯見確已難憑己力戒
    除毒害，而有對之處以較長刑期俾求隔離戒毒之必要；惟念
    其坦承犯行，態度尚佳，及其犯罪動機、目的、手段、素行
    及造成社會整體潛在侵害程度等一切情狀，爰酌情量處如主
    文所示之刑，以資警懲。
三、被告甲○○於九十三年十一月六日遭警查獲時扣得之吸管一
    支，並非其所有供施用安非他命所用之物，此據被告供明在
    卷，且乏證據證明為其所有並供施用毒品所用之器具；另其
    於九十四年七月二十六日遭警搜索所扣得之注射針筒四支，
    雖皆屬被告所有之物，然已經其堅詞否認均屬其供施打海洛
    因所用之器具等語綦詳，亦無證據證明皆屬被告供作施用海
    洛因之器具。從而，扣案吸管一支及注射針筒四支，因均無
    證據證明皆屬被告所有且供施用毒品之器具，自與刑法第三
    十八條第一項第二款之規定未合，爰均不併予諭知沒收，特
    此敘明。
據上論斷，應依刑事訴訟法第二百九十九條第一項前段，毒品危
害防制條例第十條第一項、第二項，刑法第十一條前段、第五十
六條、第五十五條、第四十七條，判決如主文。
本案經檢察官賴慶祥到庭執行職務
中　　華　　民　　國　　94　　年　　8 　　月　　31　　日
                  臺灣宜蘭地方法院刑事第三庭
                      法  官  陳  嘉  年
以上正本證明與原本無異。
如不服本判決，應於判決送達後10日內，向本院提出上訴狀（應
附繕本）。
                      書記官　詹  玉  惠
中　　華　　民　　國　　94　　年　　9 　　月　　5 　　日
附錄本案論罪科刑法條全文
毒品危害防制條例第十條第一項
施用第一級毒品者，處六月以上五年以下有期徒刑。
